臺灣臺北地方法院刑事判決　　　　　　　94年度易字第1078號
　　公　訴　人　臺灣臺北地方法院檢察署檢察官
　　被　　　告　甲○○
上列被告因毒品危害防制條例案件，經檢察官提起公訴（94年度
毒偵字第1237號），本院判決如下：
    主  文
甲○○連續施用第二級毒品，累犯，處有期徒刑捌月。
    事  實
一、甲○○於民國90年間因違反毒品危害防制條例案件，經本院
    判處有期徒刑六月，如易科罰金，以三百元折算一日確定，
    甫於93年1月21日執行完畢。另甲○○前因施用第二級毒品
    案件，經送觀察、勒戒後，均認無繼續施用毒品之傾向，經
    台灣台北地方法院檢察署檢察官分別以87年度偵字第10541
    、17880、23421號及89年度毒偵字第2388號為不起訴處分確
    定，以及於90年間因施用第二級毒品，再經裁定送強制戒治
    。詎甲○○仍於92年7月22日強制戒治執行完畢釋放後，又
    基於施用第二級毒品之概括犯意，於94年5月1、2日某時許
    ，在不詳地點之友人住處，各施用安非他命毒品1次，嗣於
    同年5月4日下午7時10分，在台北市○○區○○街47之1號4
    樓居所，為警查獲，經警於94年5月4日22時30分許並採集被
    告尿液送台灣檢驗科技股份有限公司檢驗結果，發現其尿液
    呈毒品安非他命陽性反應，始查得上情。
二、案經台北市政府警察局信義分局報告台灣台北地方法院檢察
    署檢察官偵查起訴。
    理  由
一、前揭事實，業據被告甲○○坦認屬實，而被告前因施用第二
    級毒品安非他命案件，經送觀察、勒戒後，均認無繼續施用
    毒品之傾向，經台灣台北地方法院檢察署檢察官分別以87年
    度偵字第10541、17880、23421號及89年度毒偵字第2388號
    為不起訴處分確定，以及於90年間因施用第二級毒品，再經
    裁定送強制戒治，分別有台灣台北地方法院檢察署檢察官不
    起訴處分書、台灣高等法院被告全國前案紀錄表附卷可按；
    次查：被告於94年5月4日22時30分許為警查獲後所採集之尿
    液，經送台灣檢驗科技股份有限公司以EIA酵素免疫學分析
    法初步檢驗，以及以GC/MS氣相層析質譜儀法檢驗結果，均
    發現其尿液呈毒品安非他命陽性反應，此有台灣檢驗科技股
    份有限公司濫用藥物尿液檢驗報告書在卷可稽，而以氣相層
    析質譜儀之方法作藥物及其代謝產物之定性及定量分析檢驗
    者，幾乎不會有偽陽性反應產生，亦即如尿液中未含有毒品
    之反應者，即不可能產生因藥物所引起之偽陽性反應，業據
    行政院國軍退除役官兵輔導委員會榮民總醫院83年4月7日（
    八三）北總內字第03039號函釋在案，則被告之尿液檢體經
    以氣相層析質譜儀分析法複驗，既呈安非他命陽性反應，顯
    已排除被告因服用藥物導致呈毒品偽陽性反應之可能，足徵
    被告於採尿前確曾施用毒品，且按甲基安非他命經口服投與
    後約百分之70於24小時內自尿液中排出，約百分之90於96小
    時內自尿液中排出，甲基安非他命之檢出與其投與方式、投
    與量、個人體質、採尿時間及檢測儀器之精密度等諸多因素
    有關，惟依上建資料推斷，最長不可能超過四日，有行政院
    衛生署藥物食品檢驗局81年2月8日（八一）藥檢壹字第0011
    56 號函一紙可考，而被告所供施用第二級毒品安非他命之
    陳述，顯與前述科學檢驗之結果相符，應堪採信；再查：經
    將被告血液與於94年5月4日22時30分許所採集之尿液送法務
    部法醫研究所以鑑定結果，認：「血液與尿液檢出之各項相
    對應型別均相符，計算個人識別率（重複率）為6.6乘以10
    之負17次方以上，因此認為尿液極可能（機率為99.99999％
    以上）為甲○○所有」等情，有法務部法醫研究所回函在卷
    可稽；綜上，本件事證已臻明確，被告之犯行堪予認定。
二、核被告所為，係違反毒品危害防制條例第10條第2項之罪。
    其持有毒品之低度行為，為施用毒品之高度行為所吸收，不
    另論罪。被告先後二次施用行為，時間緊接，所犯之罪名及
    基本犯罪構成要件均相同，顯係基於概括犯意反覆為之，為
    連續犯，應依刑法第56條之規定，以一罪論，並加重其刑。
    查被告於90年間因違反毒品危害防制條例案件，經本院判處
    有期徒刑六月，如易科罰金，以三百元折算一日確定，甫於
    93年1月21日執行完畢等情，有台灣高等法院被告全國前案
    紀錄表附卷可稽，被告前受有期徒刑之執行完畢後，五年以
    內再犯本件有期徒刑以上之罪，為累犯，應依刑法第47條之
    規定，加重其刑，並遞加重之。爰審酌被告犯罪之動機目的
    、施用毒品之次數、犯罪所生之危害、前案經判決有期徒刑
    六月經執行完畢又再犯、犯後猶態度等一切情狀，判處如主
    文所示之刑。另扣案之第二級毒品安非他命一包（淨重0.07
    公克）及分裝袋56只，被告否認為其所有，又無證據可認係
    被告所施用之毒品，爰不為沒收之諭知，併此說明。
三、據上論斷，應依刑事訴訟法第299條第1項前段，毒品危害防
    制條例第10條第2項，刑法第11條前段、第56條、第47條，
    判決如主文。
本案經檢察官蕭惠菁到庭執行職務。
中　　華　　民　　國　　94　　年　　10　　月　　31　　日
             　　 刑事第二庭    審判長法　官　吳孟良
　　　　　　　　　　　　　　　　      法　官  雷淑雯
                                　　　法　官　蘇嘉豐
以上正本證明與原本無異。
如不服本判決，應於判決送達後10日內向本院提出上訴狀（應抄
附繕本）。告訴人或被害人如對於本判決不服者，應具備理由請
求檢察官上訴，其上訴期間之計算係以檢察官收受判決正本之日
期為準。
                                      書記官　蘇靜紅
中　　華　　民　　國　　94　　年　　10　　月　　31　　日
附錄本案論罪科刑所適用法條全文：
毒品危害防制條例第十條第二項：
施用第二級毒品者，處三年以下有期徒刑。
